ru: Древесина задней деки и обечаек мандолины: Ясень; Огненный клен; Коа; Ламинированная древесина; Махагони; Клен; Палисандр; Сапеле; Цельная древесина; Орех; Другое
pt-BR: Bandolim fundo & laterais madeira: Freixo; Maple flamejado; Koa; Madeira laminada; Mogno; Maple; Jacarandá; Sapele; Madeira maciça; Nogueira; Outro
sl-SI: Les za hrbtišče in obod mandoline: Jesen; Rebrasti javor; Koa; Laminiran les; Mahagonij; Javor; Palisander; Sapeli; Masivni les; Oreh; Drugo
fi: Mandoliinin takaosa ja sivut puuta: Saarni; Loimuvaahtera; Koa; Laminaattipuu; Mahonki; Vaahtera; Ruusupuu; Sapeli; Kokopuu; Pähkinäpuu; Muu
nb: Mandolin bunn- og sidetreverk: Ask; Flammet lønn; Koa; Laminert tre; Mahogni; Lønn; Palisander; Sapele; Massivt tre; Valnøtt; Annet
el: Ξύλινη πλάτη και πλαϊνά μαντολίνου: Φράξος; Σγουρός σφένδαμος; Κόα; Επικολλητή ξυλεία; Μαόνι; Σφένδαμος; Τριανταφυλλιά; Σαπέλε; Μασίφ ξύλο; Καρυδιά; Άλλο
tr: Mandolin arka ve yan ahşap türü: Dişbudak; Hareli akçaağaç; Koa; Lamine ahşap; Maun; Akçaağaç; Gül ağacı; Sapele; Masif ahşap; Ceviz; Diğer
th: ไม้ด้านหลังและด้านข้างของแมนโดลิน: แอช; เฟลมเมเปิล; โคอะ; ไม้ลามิเนต; มะฮอกกานี; เมเปิล; โรสวูด; ซาเปเล; ไม้แท้; วอลนัท; อื่นๆ
cs: Dřevo zadní desky a boků mandolíny: Jasan; Žíhaný javor; Koa; Laminované dřevo; Mahagon; Javor; Palisandr; Sapele; Masivní dřevo; Ořech; Jiné
es: Madera de las tapas trasera y laterales de la mandolina: Fresno; Arce flameado; Koa; Madera laminada; Caoba; Arce; Palo de rosa; Sapeli; Madera maciza; Nogal; Otro
nl: Mandoline achter- & zijkanten hout: Essenhout; Gevlamd esdoornhout; Koa; Gelamineerd hout; Mahoniehout; Esdoornhout; Palissanderhout; Sapelehout; Massief hout; Walnotenhout; Anders
hu: Mandolin hát- és oldallapjának farésze: Kőris; Lángolt juhar; Koa; Laminált fa; Mahagóni; Juhar; Rózsafa; Sapele; Tömör fa; Dió; Egyéb
en: Mandolin back & sides wood: Ash; Flamed maple; Koa; Laminated wood; Mahogany; Maple; Rosewood; Sapele; Solid wood; Walnut; Other
pl: Drewno tyłu i boków mandoliny: Jesion; Klon płomienisty; Koa; Drewno laminowane; Mahoń; Klon; Palisander; Sapele; Lite drewno; Orzech; Inne
sk-SK: Drevo na zadnú dosku a bočnice mandolíny: Jaseň; Žíhaný javor; Koa; Laminované drevo; Mahagón; Javor; Palisander; Sapele; Masívne drevo; Orech; Iné
zh-TW: 曼陀林背側板木材: 梣木; 虎紋楓木; 相思木; 夾板; 桃花心木; 楓木; 玫瑰木; 沙比利木; 實木; 胡桃木; 其他
pt-PT: Madeira do fundo e dos lados do bandolim: Freixo; Ácer flamejado; Koa; Madeira laminada; Mogno; Ácer; Jacarandá; Sapele; Madeira maciça; Nogueira; Outro
lt-LT: Mandolinos nugarėlės ir šonų mediena: Uosis; Liepsnotasis klevas; Koa; Laminuota mediena; Raudonmedis; Klevas; Palisandras; Sapele; Medienos masyvas; Riešutmedis; Kita
da: Trætype i mandolinens ryg og sider: Ask; Flammet ahorn; Koa; Lamineret træ; Mahogni; Ahorn; Palisander; Sapele; Massivt træ; Valnød; Andet
de: Holz für Boden und Zargen der Mandoline: Esche; Riegelahorn; Koa; Verbundholz; Mahagoni; Ahorn; Palisander; Sapele; Massivholz; Walnuss; Sonstige
sv: Träslag för mandolinens rygg och sidor: Ask; Flammig lönn; Koa; Laminerat trä; Mahogny; Lönn; Palissander; Sapele; Massivt trä; Valnöt; Annat
hr-HR: Drvena leđa i stranice mandoline: Jasen; Rebrasti javor; Koa; Laminirano drvo; Mahagonij; Javor; Palisander; Sapele; Puno drvo; Orah; Ostalo
bg-BG: Дърво за задната част и страничните стени на мандолината: Ясен; Фладерен клен; Коа; Ламинирано дърво; Махагон; Клен; Палисандър; Сапеле; Масивно дърво; Орех; Друго
zh-CN: 曼陀林背板和侧板木材: 白蜡木; 虎皮枫木; 相思木; 胶合板; 桃花心木; 枫木; 玫瑰木; 沙比利木; 实木; 胡桃木; 其他
ko: 만돌린 후판 및 측판 목재: 물푸레나무; 플레임 단풍나무; 코아; 래미네이트 목재; 마호가니; 단풍나무; 로즈우드; 사펠레; 원목; 호두나무; 기타
ja: マンドリンのバックとサイドの木材: アッシュ; フレイムメイプル; コア; 合板; マホガニー; メイプル; ローズウッド; サペリ; 単板; ウォルナット; その他
it: Legno di fondo e fasce del mandolino: Frassino; Acero fiammato; Koa; Legno laminato; Mogano; Acero; Palissandro; Sapele; Legno massello; Noce; Altro
fr: Bois du fond et des éclisses de la mandoline: Frêne; Érable ondé; Koa; Bois laminé; Acajou; Érable; Palissandre; Sapelli; Bois massif; Noyer; Autre
ro-RO: Lemnul utilizat pentru spatele și lateralele mandolinei: Frasin; Arțar creț; Koa; Lemn laminat; Mahon; Arțar; Palisandru; Sapele; Lemn masiv; Nuc; Altele
vi: Gỗ mặt sau và hai bên của đàn mandolin: Tần bì; Phong vằn; Koa; Gỗ ép; Gỗ gụ; Phong; Cẩm lai; Sapele; Gỗ nguyên khối; Óc chó; Khác